# 公租房问题

提问人：Ryan_q 时间：2023-08-07 06:30:58
@chenyiwei，
公司承租政府的人才房，然后又转租给员工，承租的时候政府就明确规定其使用方式用于转租公司员工，且规定一个月内如果不转租政府就无条件收回。
问：
判断公司是否为主要责任人，判断标准在于公司是否主导该人才房的具体分配，薪资标准等（非代收代付）。若是应当确认使用权资产、租赁负债等。
问题：由于该房子所有名额都应当转租给员工，负责转租定义，是否最终呈现也没有使用权资产，仅存在租赁负债？财务处理的最终效果是不是也与代收代付无区别？
望陈版主指导！

回答人：chenyiwei
“最终呈现也没有使用权资产，仅存在租赁负债”意味着该转租是融资租赁。但按照一般理解，此类转租赁构成经营租赁的可能性更大。主要考虑是：此类转租赁的成立是有特定条件的，即承租人必须持续为本企业服务，如果承租人离职或者不符合特定的业绩条件，公司是有权收回再转给其他人的，因此公司始终保持了对此类转租赁安排的主导权。相应地，原租赁下使用权资产上的主要风险和报酬仍由本企业享有或承担，并未转移给承租人。